【裁判字號】    98,交簡上,95
【裁判日期】    980820
【裁判案由】    公共危險
【裁判全文】
臺灣臺南地方法院刑事判決            98年度交簡上字第95號
上  訴  人  甲○○
即  被  告
上列上訴人即被告因公共危險案件，不服本院98年度交簡字第93
7號中華民國98年4月1日第一審簡易判決（聲請簡易判決處刑書
案號：98年度偵字第3931號），提起上訴，並就被訴事實為有罪
之陳述，本院管轄之第二審合議庭裁定進行簡式審判程序，判決
如下：
    主  文
上訴駁回。
甲○○緩刑伍年，緩刑期間付保護管束，並應依執行檢察官之命
令，於判決確定後貳年內向指定之公益團體、地方自治團體或社
區提供貳佰肆拾小時之義務勞務。
    事實及理由
一、本案經本院審理結果，認第一審判決對被告論以刑法第一八
    五條之三之公共危險罪，量處有期徒刑六月，並諭知如易科
    罰金以新臺幣一千元折算一日，其認事用法及量刑均無不當
    ，應予維持，並引用第一審判決書記載之事實、證據及理由
    （如附件）。
二、上訴人即被告上訴意旨雖以：被告因酒後駕車致過失致人於
    死，惟已與被害人家屬和解，案發至今未曾喝酒，且家中負
    擔很重，父親86歲領有身障手冊、妻子無業、大兒子就讀私
    立高職、小兒子領有重度殘障手冊，家中經濟僅靠被告個人
    薪水，現為低收入戶，希望庭上能從輕量刑或科處緩刑云云
    。按關於刑之量定，係實體法上賦予法院得為自由裁量之事
    項，倘其未有逾越法律所規定之範圍，除顯有失出失入等科
    罰與罪責不相當之情形外，應予尊重，不得任意加以指摘。
    經查本件被告為三犯酒後駕車，此有臺灣高等法院被告前案
    紀錄表、臺灣臺南地方法院檢察署刑案資料查註紀錄表在卷
    可稽，已足認並未因前二次處罰而生警惕。又吐氣每公升酒
    精含量0.25毫克等於血液中酒精濃度（Blood AlcoholConce
    ntration，下稱BAC）百分之0.05（亦即每100ml血液中含
    50mg酒精），而(1)BAC到達百分之0.03至百分之0.05時，對
    駕駛能力之影響為：多數駕駛人心境逐漸變幻不定、視覺與
    反應靈敏性減弱、對速度及距離的判斷力差。對心裡行為之
    影響為：觀察力逐漸欠缺、心情漸趨輕鬆、自信心增加、多
    話、精神狀態處於陶醉感。(2)BAC達到百分之0.05至百分之
    0.08時，對駕駛能力之影響為：反應遲鈍、駕駛能力受損、
    遲而不決或決而不行。對心裡行為之影響為：情緒鬆弛、感
    情與行為趨向誇張、肌肉不協調、精神處於興奮狀態。(3)
    BAC達到百分之0.08至百分之0.15時，對駕駛能力之影響為
    ：判斷力嚴重受到影響、體能與精神協調受損、駕駛之體能
    困難增加。對心裡行為之影響為：產生情緒異常現象、步伐
    不平穩、言語不清、反應惡劣、記憶及判斷力受損、精神處
    於錯亂，查本次被告經查獲檢測結果吐氣所含酒精成份達每
    公升0.48毫克，復因酒後駕車不慎撞及他人而致人於死，造
    成無可回復之損害，故原審量處被告有期徒刑六月尚稱妥適
    。基此上訴人以上開理由指摘原審法院量刑過輕，為無理由
    ，應予駁回。
三、末查被告前未曾受有期徒刑以上刑之宣告，有臺灣高等法院
    被告全國前案紀錄表及法務部刑案資料查註紀錄表附卷可稽
    。本院審酌被告因酒後駕車致過失致人於死部分，已與被害
    人家屬和解，另被告家中父親86歲有輕度聽障、小兒子重度
    聲障、妻子無業、大兒子就讀私立高職，家中經濟僅靠被告
    個人薪水，現為低收入戶，分有台南市安平區調解委員會調
    解書一紙、戶籍謄本、身心障礙手冊二紙等，家中負擔確實
    沈重，若終能誠意改過，並予社會一定程度義務勞務之回饋
    ，則非無寬宥恤刑以使自新之正當理由。職是之故，本院認
    被告經此偵、審程序，應知警惕，信無再犯之虞，其宣告之
    刑以暫不執行為適當，爰諭知被告緩刑五年，緩刑期間付保
    護管束，並應於判決確定後二年內向執行檢察官所指定之公
    益團體、地方自治團體或社區提供240小時之義務勞務，以
    啟自新，並謀衡平。
據上論斷，應依刑事訴訟法第455條之1第1項、第3項、第368條
、第373條，刑法第74條第1項第1款、第2項第5款、第93條第1項
第2款，判決如主文。
本案經檢察官乙○○到庭執行職務。
中    華    民    國    98    年    8     月    20    日
                  刑事第七庭    審判長法  官  賴純慧
                                      法  官  田幸艷
                                      法  官  鄧希賢
以上正本證明與原本無異。
本件不得上訴。
                                      書記官  林怡芳
中    華    民    國    98    年    8     月    20    日


司法院資訊處製作；財團法人民間司法改革基金會備份。
